【裁判字號】    91,易,4202
【裁判日期】    920716
【裁判案由】    贓物
【裁判全文】
臺灣高雄地方法院刑事判決                        九十一年度易字第四二二號
    公  訴  人  臺灣高雄地方法院檢察署檢察官
    被      告  乙○○
右列被告因贓物案件，經檢察官聲請簡易判決處刑（九十一年度偵字第二四八八九號
），經本院高雄簡易庭認不宜依檢察官之聲請，逕為簡易判決處刑，簽由本院依通常
訴訟程序審理，本院判決如左：
    主  文
乙○○收受贓物，處有期徒刑月，如易科罰金，以佰元折算壹日。
    事  實
一、乙○○於民國（下同）九十一年十月三十一日晚間八時許，在高雄市○○區○○
    里○○○路五三巷口，明知某不詳姓名綽號「阿碌」之成年男子所持有之車牌號
    碼ＸＬＺ－三三一號重型機車，係來源異常之贓物（原為丙○○所有，於九十一
    年十月五日晚間八時許，在高雄市○○路與五福路口遭不詳姓名之人竊取），竟
    仍基於收受贓物之犯意，向「阿碌」借用右開贓物車輛而收受後騎用。嗣於同年
    十一月七日晚間八時五十分許，乙○○騎乘該贓車，行經高雄市三民區○○○路
    七十六巷口時，為警查獲。
二、案經高雄市政府警察局移送臺灣高雄地方法院檢察署，由該署檢察官向本院高雄
    簡易庭聲請簡易判決處刑，經本院高雄簡易庭依法簽由本院依通常訴訟程序審理
    。
    理  由
一、訊據被告乙○○固承認曾在九十一年十月三十一日晚間八時許，在高雄市○○區
    ○○里○○○路五三巷口，向真實姓名年籍不詳，綽號「阿碌」之男子借得前開
    機車，其後在騎用右開機車時，於九十一年十一月七日晚間八時五十分許，在高
    雄市三民區○○○路七十六巷口為警查獲之事實，惟矢口否認有何收受贓物犯行
    ，辯稱：伊不知該機車係贓物，係在警察查獲後經警察告知才知道的，平常都是
    「阿碌」主動與伊聯絡，伊僅知「阿碌」的行動電話號碼云云。然查：
（一）上開機車係被害人丙○○所有，於九十一年十月五日晚間八時許，在高雄市○
      ○路與五福路口遭不詳姓名之人竊取之事實，業據證人即被害人丙○○於警訊
      時證述上情明確，復有車輛竊盜、車牌失竊資料個別查詢報表－查詢車輛認可
      資料及贓物認領保管收據各一份在卷可稽，則被告自真實姓名年籍不詳綽號「
      阿碌」處所收受之前開機車，自屬刑法上所規範之贓物無訛。
（二）再者，被告於警訊及本院審理時自承：伊不知該名曰「阿碌」之男子的本名及
      住址，均係以電話號碼為0000000000號之行動電話與「阿碌」聯絡
      ，未向「阿碌」索取行車執照或證明文件等情（見警卷第一頁背面及本院九十
      二年六月六月訊問筆錄）；然上開電話經本院依職權向泛亞電信股份有限公司
      （以下簡稱泛亞公司）函查之結果，電話之申請人為「甲○○」，經本院再依
      職權傳訊證人即右開行動電話號碼之申請人甲○○，證人甲○○到院證述：曾
      向泛亞公司申請過一支行動電話，亦僅向泛亞公司申請過一支，是因為當時泛
      亞公司辦理優惠活動才申請，但從未使用過那個電話，該電話現在還完好如初
      放在盒子裏，泛亞公司所函送之申請客戶資料是我的沒錯，並不認識綽號叫「
      阿碌」之人，亦不認識被告等語（見本院九十二年五月七日訊問筆錄）；又右
      開被告所供承與「阿碌」連絡所用之行動電話，在申請後之九十二年一月十五
      日至九十二年五月八日止，均未有任何通話紀錄之事實，亦有泛亞公司傳真函
      一份附卷可查，足見被告所辯均係以前述電話與「阿碌」連絡云云，應係臨訟
      杜撰之詞，不足採信。
（三）衡諸社會一般常情，機車為一便利之交通工具，且具有一定之價值，若非熟識
      之友人，實不可能任意出借予他人，且出借機車予他人時出借人與借用人亦往
      往會約定返還車輛之時間及地點；又在欲長期借用機車之情形下，一般人均會
      向出借機車之人索取行車執照或來源證明，以便於在使用車輛期間當遇警盤查
      臨檢時得加以出示，以杜爭議及糾紛。被告既不知該名「阿碌」男子之年籍資
      料及聯絡方式，足見其與該名男子並不熟識，然其竟可輕易借用該車，且「阿
      碌」亦未交付關於該車之任何合法證明文件，理當心生懷疑而詢及車輛來源，
      甚而為利日後還車，至少亦應徵詢相關聯絡電話、住址等以供查考，衡情無不
      知「阿碌」聯絡方式之理，再參被告於本院審理時，自承：並未與「阿碌」約
      定還車之時間及地點（見本院九十二年六月六日訊問筆錄）等語，非惟與一般
      借用機車之常情有違，又被告係在收受右開贓物機車使用長達七日後始遭查獲
      ，益見被告借用機車之時間非短，竟未向該綽號「阿碌」之男子索取行車執照
      ，且被告既不知「阿碌」之住居所、亦無法與「阿碌」連絡，復與借用之初未
      約定返還日期，其又如何能將機車歸還予「阿碌」？足徵被告借用機車時已知
      該車係來路不明之贓車甚明。是被告所辯，顯係卸責之詞，不足採信；綜上所
      述，本件被告犯罪事證明確，被告犯行堪以認定。
二、核被告乙○○所為，係犯刑法第三百四十九條第一項之收受贓物罪。審酌被告雖
    否認犯行，態度非佳，然念及其係因貪圖便利方為本件收受贓物之犯行，惡性非
    重，且該贓車亦已由證人即被害人丙○○具結領回，被告現已無獲得任何利益等
    一切情狀，爰量處如主文所示之刑，併諭知易科罰金之折算標準，以為懲儆。
據上論斷，應依刑事訴訟法第四百五十二條、第二百九十九條第一項前段，刑法第三
百四十九條第一項、第四十一條第一項前段，罰金罰鍰提高標準條例第一條前段、第
二條，判決如主文。
本案經檢察官彭斐虹到庭執行職務。
中      華      民      國    九十二      年      七      月    十六    日
                                  臺灣高雄地方法院刑事第六庭
                                      法  官    李怡諄
右正本證明與原本無異。
如不服本判決，應於判決送達後十日內，向本院提出上訴狀。
                            書記官    鄧思辰
中      華      民      國    九十二      年      七      月    十六    日
附錄本案論罪科刑條文：
刑法第三百四十九條第一項：
收受贓物者，處三年以下有期徒刑、拘役或五百元以下罰金。


司法院資訊處製作；財團法人民間司法改革基金會備份。
